【裁判字號】    91,交聲,825
【裁判日期】    920326
【裁判案由】    違反道路交通管理處罰條例聲明異議
【裁判全文】
臺灣臺北地方法院交通事件裁定                    九十一年度交聲字第八二五號
    原處分機關  臺北市交通事件裁決所
    異  議  人  甲○○
    即受處分人
右列異議人因違反道路交通管理處罰條例案件，對於臺北市交通事件裁決所北市裁三
字第裁00－000000000號違反道路交通管理事件裁決書聲明異議，本院裁
定如左：
    主    文
異議駁回。
    理    由
一、本件異議意旨略以：異議人即受處分人甲○○所有、車牌號碼ＢＵ－三二九六號
    自用小客車，未依限於民國八十四年一月二十七日參加定期檢驗，經臺北市政府
    交通局監理處於八十八年二月十日逕行舉發，再經臺北市交通事件裁決所裁罰，
    但依道路交通管理處罰條例（異議人誤載為違反道路交通管理條例）第九十條「
    自行為終了之日起，逾三個月不得舉發」之規定，本件不得舉發，故聲明異議，
    請求撤銷原裁決。
二、按汽車不依限期參加定期檢驗或臨時檢驗者，處汽車所有人新台幣九百元以上一
    千八百元以下罰鍰；逾期一個月以上者並吊扣其牌照，至檢驗合格後發還，逾期
    六個月以上者，註銷其牌照；違反本條例第十二條至第六十八條之行為，由公路
    主管機關處罰；本條例所定罰鍰之處罰，行為人接獲違反道路交通管理事件通知
    單後，於十五日內得不經裁決，逕依第九十二條第三項之罰鍰基準規定，向指定
    之處所繳納結案；不服舉發事實者，應於十五日內，向處罰機關陳述意見；其不
    依通知所定期限前往指定處所聽候裁決，且未依規定期限繳納罰鍰結案或向處罰
    機關陳述意見者，處罰機關得逕行依違反道路交通管理事件統一裁罰基準及處理
    細則（九十一年九月一日前名稱為違反道路交通管理事件統一裁罰標準及處理細
    則）暨違反道路交通管理事件統一裁罰基準表所定標準裁決之，道路交通管理處
    罰條例第十七條第一項、第八條第一項第一款、第九條第一項定有明文。
三、經查：
（一）本件異議人即受處分人所有、車牌號碼ＢＵ－三二九六號自用小客車，未依限
      於八十四年一月二十七日參加定期檢驗，經臺北市政府交通局監理處於八十八
      年二月十日逕行舉發，異議人未於應到案日期即八十八年三月十九日前申訴，
      經臺北市交通事件裁決所於九十一年三月十一日依道路交通管理處罰條例第十
      七條第一項以北市裁三字第裁00－000000000號違反道路交通管理
      事件裁決書裁罰異議人最高罰額新臺幣一千八百元，並註銷牌照之事實，已經
      異議人於書狀中坦認不諱，核與臺北市政府交通局監理處北市監一字第二０八
      ００八六一一號舉發違反道路交通管理事件通知單所載相符，就異議人所有、
      車牌號碼ＢＵ－三二九六號自用小客車並未依限參加定期檢驗一節，亦為異議
      人所不爭執。
（二）異議人雖辯稱依道路交通管理處罰條例第九十條規定，自行為終了之日起，逾
      三個月不得舉發，本件不得舉發，然本件異議人「未依限參加定期檢驗」之違
      規行為，自八十四年一月二十八日起，仍繼續中，迄未終了，異議人所辯，洵
      非可採。
四、綜上所述，異議人確有如舉發違反道路交通管理事件通知單所載未依限於八十四
    年一月二十七日參加定期檢驗之違規事實，其亦未於通知單所載應到案日期即八
    十八年三月十九日前向原處分機關臺北市交通事件裁決所申訴，本件原處分機關
    以異議人違反道路交通管理處罰條例第十七條第一項、違反道路交通管理事件統
    一裁罰標準及處理細則暨違反道路交通管理事件統一裁罰基準表規定裁處異議人
    罰鍰新臺幣一千八百元，並註銷車輛牌照，其認事用法均無不當，裁罰額度亦甚
    妥適，異議人之聲明異議，尚非有據，應予駁回。
五、據上論結，應依道路交通案件處理辦法第二十條，裁定如主文。
中      華      民      國    九十二    年      三      月    二十六    日
                            臺灣臺北地方法院交通法庭
                                    法  官  洪  文  慧
右正本證明與原本無異。
如不服本裁定，應於裁定送達後五日內向本院提出抗告狀。
                                    書記官  江  虹  儀
中      華      民      國    九十二    年     三      月    二十七    日


司法院資訊處製作；財團法人民間司法改革基金會備份。
